臺灣臺中地方法院刑事判決
111年度交易字第1691號
公  訴  人  臺灣臺中地方檢察署檢察官
被      告  鄭仁傑


上列被告因公共危險案件，經檢察官提起公訴（111年度速偵字
第4559號），本院判決如下：
    主    文
鄭仁傑駕駛動力交通工具而吐氣所含酒精濃度達每公升零點二五
毫克以上，處有期徒刑捌月。
    犯罪事實
一、鄭仁傑於民國111年9月29日23時許起至翌（30）日近3時許
    止，在臺中市○區○○路0段000號「潮州燒酒雞」店內食用含
    酒精成分之燒酒雞料理後，乘車返回家中，後因發現手機遺
    忘在店內，竟未待體內酒精成分代謝完畢，不顧公眾行車之
    安全，仍基於酒後駕駛動力交通工具之犯意，騎乘車牌號碼0
    00-0000號普通重型機車返回店內拿取手機。嗣於同日3時21
    分許，行經臺中市○區○○路000號前，因其通過路口處時未減
    速而遭警攔查，發覺鄭仁傑身上帶有酒氣，遂對其實施酒精
    濃度測試，於同日3時28分許測得其吐氣所含酒精濃度達每
    公升0.40毫克，而查獲上情。
二、案經臺中市政府警察局第一分局報告臺灣臺中地方檢察署檢
    察官偵查起訴。
    理  由
一、本案被告鄭仁傑所犯係屬刑事訴訟法第376條第1款所列之最
    重本刑為3年以下有期徒刑、拘役或專科罰金之罪，本院爰
    依同法第284條之1之規定行獨任審判。
二、證據能力：按被告以外之人於審判外之言詞或書面陳述，除
    法律有規定者外，不得作為證據，刑事訴訟法第159條第1項
    固有明文。然依同法第159條之5規定：「被告以外之人於審
    判外之陳述，雖不符前4條之規定，而經當事人於審判程序
    同意作為證據，法院審酌該言詞陳述或書面陳述作成時之情
    況，認為適當者，亦得為證據。當事人、代理人或辯護人於
    法院調查證據時，知有第159條第1項不得為證據之情形，而
    未於言詞辯論終結前聲明異議者，視為有前項之同意」，其
    立法旨趣無非係慮及傳聞證據未經當事人之反對詰問予以核
    實，原則上先予排除，惟若當事人已放棄詰問或未聲明異議
    ，基於證據資料愈豐富，愈有助於真實發見之理念，且強化
    言詞辯論主義，法院仍可承認該傳聞證據之證據能力。查本
    件判決所引用之各項據以認定事實之供述證據，檢察官、被
    告均同意有證據能力（本院卷第37頁），本院審酌上開各該
    證據均非屬違法取得之證據，復經本院於審判期日就上開證
    據進行調查、辯論，依法均具有證據能力，合先敘明。
三、上揭犯罪事實，業經被告於警詢時、偵查中及本院審理時均
    坦承不諱，並有臺中市政府警察局第一分局刑案呈報單（速
    偵卷第63頁）、員警偵查報告（速偵卷第65頁）、臺中市政
    府警察局酒精測定紀錄表（速偵卷第75頁）、呼氣酒精測試
    器檢定合格證書（速偵卷第77頁）、臺中市政府警察局舉發
    違反道路交通管理事件通知單（速偵卷第81頁）、查獲影像
    擷取照片（速偵卷第83頁至第87頁）、牌照號碼：NRB-7597
    號普通重型機車之車輛詳細資料報表（速偵卷第93頁）、駕
    籍詳細資料報表（速偵卷第95頁）等附卷可稽，足認被告之
    自白與事實相符，應可採信。本案事證明確，被告上開公共
    危險之犯行堪以認定。
四、論罪科刑：
(一)核被告所為，係犯刑法第185條之3第1項第1款之公共危險罪
    。
(二)按被告構成累犯之事實及應加重其刑之事項，均應由檢察官
    主張並具體指出證明之方法後，經法院踐行調查、辯論程序
    ，方得作為論以累犯及是否加重其刑之裁判基礎（最高法院
    110年度台上字第5660號判決意旨參照）。經查，被告前因
    不能安全駕駛致交通危險案件，經本院於109年3月19日以10
    9年度交易字第116號案判決有期徒刑8月，併科罰金新臺幣2
    萬元，罰金如易服勞役，以新臺幣1仟元折算1日，接續他案
    執行後，甫於110年6月20日縮短刑期執行完畢等情，業據檢
    察官於起訴書指明，並有臺灣高等法院被告前案紀錄表在卷
    可佐（本院卷第21至22頁），且本院審理時業就被告上開前
    案紀錄表進行調查，被告表示無意見等語（本院卷第38頁）
    ；參以公訴意旨具體指出：本案所涉犯罪類型與前案相同，
    被告於多次因酒後駕車犯行遭執行完畢後仍再犯本件犯行，
    其對於刑罰之反應力顯然薄弱，有相當之惡性等語，堪認公
    訴意旨已就被告本案所犯構成累犯之事實有所主張，並盡實
    質舉證責任。從而，本院依司法院釋字第775號解釋意旨，
    審酌被告於有期徒刑執行完畢後5年內，故意再犯本案有期
    徒刑以上之不能安全駕駛動力交通工具罪，且前案與本案罪
    質相同、犯罪類型、手法相同近似、侵害法益種類相同、惡
    性程度重大，且前案執行完畢距本案案發時間僅1年3月多，
    被告對先前所受刑之執行顯然欠缺感知、刑罰反應力薄弱而
    有特別惡性，認適用刑法第47條第1項累犯加重之規定並無
    罪刑不相當之情事，爰依刑法第47條第1項規定，加重其刑
    （另依前引最高法院110年度台上字第5660號判決意旨，基
    於精簡裁判之要求，即使法院論以累犯，無論有無加重其刑
    ，判決主文均無庸為累犯之諭知）。
(三)爰以行為人之責任為基礎，審酌被告有多次酒後駕車之公共
    危險前案紀錄（見卷附臺灣高等法院被告前案紀錄表，構成
    累犯部分不予重複評價），仍不知警惕，明知酒精成分對人
    之意識能力具有不良影響，飲酒後會導致對周遭事務之辨識
    及反應能力較平常狀況薄弱，且酒後不能駕駛車輛業經政府
    三申五令宣導，復在飲酒後已達不能安全駕駛之情況下無照
    騎乘重型機車，對一般往來之人車均生高度危險性，更罔顧
    自己及他人生命、身體、健康、財產安全，暨考量被告自述
    國小畢業、從事防水抓漏、經濟狀況不好、離婚、與母親同
    住租賃屋（本院卷第38頁）及其犯罪動機、手段、目的、交
    通工具之型態、體內酒精濃度、犯後坦承犯行之態度等一切
    情狀，量處如主文所示之刑，以示懲儆。
據上論斷，應依刑事訴訟法第284條之1、第299條第1項前段，判
決如主文。
本案經檢察官陳東泰提起公訴，檢察官林岳賢到庭執行職務。
中    華    民    國    111    年    11   月    25    日
                  刑事第六庭   法  官  田德煙
以上正本證明與原本無異。
如不服本判決應於收受送達後20日內向本院提出上訴書狀，並應
敘述具體理由；其未敘述上訴理由者，應於上訴期間屆滿後20日
內向本院補提理由書（均須按他造當事人之人數附繕本）「切勿
逕送上級法院」。
　　　                       　書記官  陳玲誼
中　　華　　民　　國　　111 　年　　11　　月　　25　　日
附錄論罪科刑法條：
中華民國刑法第185條之3
駕駛動力交通工具而有下列情形之一者，處3年以下有期徒刑，
得併科30萬元以下罰金：
一、吐氣所含酒精濃度達每公升零點二五毫克或血液中酒精濃度
    達百分之零點零五以上。
二、有前款以外之其他情事足認服用酒類或其他相類之物，致不
    能安全駕駛。
三、服用毒品、麻醉藥品或其他相類之物，致不能安全駕駛。
因而致人於死者，處3年以上10年以下有期徒刑，得併科2百萬元
以下罰金；致重傷者，處1年以上7年以下有期徒刑，得併科1百
萬元以下罰金。
曾犯本條或陸海空軍刑法第54條之罪，經有罪判決確定或經緩起
訴處分確定，於十年內再犯第1項之罪因而致人於死者，處無期
徒刑或5年以上有期徒刑，得併科3百萬元以下罰金；致重傷者，
處3年以上10年以下有期徒刑，得併科2百萬元以下罰金。